# 关于债转股转股日时间的确定以及验资截止日的确定

提问人：kangmengjia 时间：2023-08-24 07:23:41
@陈版主 陈版主，您好，想请教一下关于债转股验资中各个时点确定的问题。
描述：拟IPO公司现在需要对从成立到股改前所有的增资进行验资，其中有两次增资中是债转股增资。可转债借款协议签订时间是2020-6-20，增资时增资协议中约定转股交割日2022-2-20，股东会决议时间是2022-7-2，工商变更登记时间是 2022 年 8 月 15 日，
问题 1 ：现在需要请评估对债转股的债权价值进行评估，请问转股日应以哪个日期为准？评估基准日可以以确定的转股日为时间基点吗？
问题 2 ：如果要出具验资报告（从设立到股改前一共是 5 次，时间跨度比较长），
（ 1 ）每次验资报告中的验资截止日是分别确认，还是这 5 个报告可以确定一个验资截止日？
（ 2 ）验资截止日确定是以最后一次最后一个股东的付款日吗？还是以银行询证函的日期作为验资截止日？之前瑞华研究6-3-2中是将函证日期作为验资截止日，那函证日期如果是现在的话，那不是扩大了我们的责任了吗？
以上问题请陈版主赐教，谢谢

回答人：chenyiwei
1 、债转股的基准日应为转股交割日和股东会决议日的孰晚日期，此处即为股东会决议日2022-7-2。
2 、建议分别确定各次出资的验资截止日，但对于历史上的每次出资，应关注各该次验资截止日后是否发生抽逃出资情况。